臺灣新竹地方法院刑事判決　　　　　　　　　　　　　九十一年度易緝字第四八號
　　公　訴　人　臺灣新竹地方法院檢察署檢察官
　　被　　　告　甲○○
右列被告因違反毒品危害防制條例案件，經檢察官提起公訴（九十年度毒偵字第九四
五號），本院判決如左：
    主  文
甲○○連續施用第二級毒品，累犯，處有期徒刑柒月。
扣案之第二級毒品安非他命壹包（含袋重零點貳公克），沒收銷燬之，扣案之吸食器
壹組，沒收之。
    事  實
一、甲○○前因違反麻醉藥品管理條例案件，經本院判處有期徒刑五月，於民國八十
    六年十月二十九日執行完畢。又因施用第二級毒品案件，經本院以八十七年度毒
    聲字第八○九號裁定送觀察勒戒後，認無繼續施用毒品之傾向，而於八十七年十
    二月十八日，經臺灣新竹地方法院檢察署檢察官以八十七年度偵字第二八九三號
    為不起訴處分確定，復因再犯施用第二級毒品案件，經本院以八十八年度毒聲字
    第五○○號裁定送觀察勒戒後，認有繼續施用毒品之傾向，而經本院以八十八年
    度毒聲字第八四三號裁定送強制戒治，並於八十八年四月十三日，由臺灣新竹地
    方法院檢察署檢察官，以八十八年度偵字第七二號、八十八年度偵字第二一二七
    號、及八十八年度偵字第二五八○號聲請簡易判決處刑，同年五月十八日經本院
    以八十八年度竹北簡字第一五九號判處有期徒刑陸月，並於同年七月十七日確定
    。
    甲○○因上開再犯施用毒品案件，而於八十九年八月二十五日執行強制戒治期滿
    ，並於九十年二月二十五日，執行上開有期徒刑六月完畢。詎仍不知悔改，基於
    施用毒品之概括犯意，自九十年三月某日起至九十一年五月二十八日某時止，均
    在其位於新竹市○○路一三九巷五號住處，以將第二級毒品安非他命置於吸食器
    內，再以火燒烤吸取煙霧方式，連續施用第二級毒品安非他命多次，為警於九十
    年五月二十八日，在上揭住處查獲，並扣得第二級毒品安非他命零點二公克、吸
    食器具一組，始悉上情。
二、案經新竹市警察局第一分局報請臺灣新竹地方法院檢察署檢察官偵查起訴。
    理  由
一、被告甲○○於右揭時地連續多次施用第二級毒品安非他命之事實，迭據其於本院
    調查、審理中坦承不諱（本院他字第三八號卷第九頁、本院易緝字第四八號卷第
    二一頁），且查：
(一)、並有第二級毒品安非他命一包（含袋重零點二公克）、吸食器一組扣案可資佐證
    ，而被告於警查獲時所採尿液，經送請新竹市衛生局及法務部調查局檢驗結果，
   均呈甲基安非他命陽性反應，此亦有新竹市衛生局九十年五月三十一日不法藥物
    尿液初步篩檢報告書乙份（偵卷第二八頁）、法務部調查局九十年十二月四日（
    九十）陸(一)字第九○○七八五九七號檢驗通知書（本院易字第八四二號卷第十七
    頁）附卷可憑，足認被告自白非法吸用第二級毒品安非他命與事實相符。
(二)、又被告前因施用毒品案件，經本院裁定送觀察勒戒後，認無繼續施用毒品之傾向
    ，而由臺灣新竹地方法院檢察署檢察官以八十七年度偵字第二八九三號為不起訴
    處分確定，復因再犯施用第二級毒品案件，經本院裁定送觀察勒戒後，認有繼續
    施用毒品之傾向，經本院裁定送強制戒治，並由臺灣新竹地方法檢察署檢察官聲
    請簡易判決處刑，並經本院以八十八年度竹北簡字第一五九號判處有期徒刑陸月
    確定。甲○○因上開再犯施用毒品案件，而於八十九年八月二十五日執行強制戒
    治期滿，並於九十年二月二十五日，執行上開有期徒刑六月完畢。復有臺灣新竹
    地方法院檢察署檢察官八十七年度偵字第二八九三號不起訴處分書、本院八十八
    年毒聲字第八四三號裁定、八十八年度竹北簡字第一五九號判決、臺灣高等法院
    被告全國前案紀錄表及臺灣新竹地方法院檢察署刑案資料查註紀錄表各乙份附卷
    可參。本件事證明確，被告三犯施用毒品之犯行堪予認定，應予依法論科。
(三)、綜上，本件被告於不起訴處分確定後五年內再犯毒品危害防制條例第十條第二項
    之施用第二級毒品安非他命之犯行罪證明確，應依法論科。
二、核被告所為，係犯毒品危害防制條例第十條第二項之施用第二級毒品罪。其持有
    第二級毒品之低度行為應為施用第二級毒品之高度行為所吸收，不另論罪。其施
    用第二級毒品之各行為，先後多次時間密接，方法相同，顯係基於概括犯意反覆
    為之，觸犯構成要件相同之罪，為連續犯應以一罪論，並依法加重其刑。又被告
    前於八十八年間因違反毒品危害防制條例案件，經本院判處有期徒刑陸月確定，
    甫於九十年二月二十五日執行完畢，有臺灣新竹地方法院檢察署刑案查註紀錄表
    及臺灣高等法院被告全國前案紀錄表各乙份在卷可佐，其於五年以內再犯本件有
    期徒刑以上之罪，為累犯，應依刑法第四十七條規定遞加重其刑。爰審酌被告素
    行不佳、歷經觀察、勒戒、強制戒治後猶不知悔改、及其犯罪動機、目的、手段
    、犯罪時所受之剌激及其品性、生活狀況、智識程度、所犯僅限於自殘、尚未對
    社會造成重大之危害及其犯罪後坦白承認等一切情狀，量處有期徒刑七月。被告
    於九十年五月二十九日零時二十分許回溯四日前以外之施用第二級毒品安非他命
    犯行，雖未為起訴書所載，但與起訴之犯行有連續犯裁判上一罪之關係，應為起
    訴效力所及，本院自得一併加以審理，併此敘明。
三、至查獲扣案之第二級毒品安非他命一包（含袋重零點二公克），係違禁物，應依
    毒品危害防制條例第十八條第一項前段之規定宣告沒收銷燬；另扣案之吸食器一
    組，為被告甲○○所有且供其施用毒品所用之物，應依刑法第三十八條第一項第
    二款之規定宣告沒收。
四、據上論斷，應依刑事訴訟法第二百九十九條第一項前段，毒品危害防制條例第十
    條第二項、第十八條第一項前段，刑法第十一條前段、第五十六條、第四十七條
    、第三十八條第一項第二款，判決如主文。
本案經檢察官劉邦繡到庭執行職務。
中      華      民 國    九十一    年     十二     月     十三     日
                                臺灣新竹地方法院刑事第二庭
                                    審判長法  官   王銘勇
                                          法  官   王鳳儀
                                          法  官   楊數盈
右正本證明與原本無異。
如不服本判決，應於判決送達後十日內向本院提出上訴狀 (應附繕本)。
                                          書記官   沈藝珠
中      華      民      國    九十一    年     十二     月     十三     日
附錄本案論罪科刑法條：
毒品危害防制條例第十條第二項
施用第二級毒品者，處三年以下有期徒刑。
